# 请教陈版：与日常业务有关的逾期违约金是否可不计入非经常性损益

提问人：木一一 时间：2021-10-26 16:13:00
陈版您好！
我公司A客户的货款发生逾期，根据合同约定，对方应按逾期款项的0.3%/天支付我公司逾期违约金。
这部分违约金收入我公司是否应视同销售缴纳税金，并在营业外收入中列示？
另外，这部分收入与日常经营有关，是否可不计入非经常性损益？

回答人：chenyiwei
1 、收到客户的延期付款违约金，实际上是客户占用本企业资金所收取的资金占用费，如金额较小可以列入营业外收入，一般理解还是属于“财务费用——利息收入”。
2 、鉴于属于资金占用费收入，故应列入非经常性损益。